pl: W zestawie akcesoria do pieczenia: Blachy do pieczenia; Forma do ciasta; Forma do chleba; Forma do muffinów; Szarlotka; Inne
nb: Bakevareartikler inkludert: Bakeark; Kakepanne; Brødpanne; Muffinsformer; Paiform; Annet
en: Bakeware pieces included: Baking sheets; Cake pan; Loaf pan; Muffin tin; Pie dish; Other
sl-SI: Priloženi deli izdelkov za peko: Plitvi pekači; Pekač za torto; Pekač za hlebce; Pekač za mafine; Pekač za pito; Drugo
de: Enthaltene Backformen: Backbleche; Kuchenform; Kastenform; Muffinblech; Pie-Form; Sonstiges
hu: A tartalmazott sütőeszközök: Sütőpapír; Tortaforma; Vekniforma; Muffinforma; Pitesütő; Egyéb
el: Περιλαμβανόμενα σκεύη ψησίματος: Επιφάνειες ψησίματος; Φόρμα για κέικ; Φόρμα για ψωμί; Φορμάκι για μάφιν; Πιάτο για πίτα; Άλλο
fr: Ustensiles de cuisson inclus: Plaques à pâtisserie; Moule à gâteau; Moules à pain; Moule à muffins; Plat à tarte; Autre
cs: Složení sady nádobí na pečení: Plechy na pečení; Forma na pečení dortu; Forma na pečení sekané; Plech na muffiny; Pečicí forma na koláče; Jiné
ko: 베이크웨어 포함: 베이킹 시트; 케익 틀; 빵 틀; 머핀 틀; 파이 접시; 기타
hr-HR: Uključeni komadi posuđa za pečenje: Papiri za pečenje; Lim za tortu; Kalup za kruh; Kalup za muffine; Pita; Ostalo
es: Piezas para hornear incluidas: Bandejas para hornear; Molde para pastel; Molde para pan; Molde para magdalenas; Plato para pastel; Otros
sv: Baktillbehör ingår: Bakplåtar; Kakbakform; Brödform; Muffinsform; Pajform; Övrigt
bg-BG: Включени части за съд за печене: Листове за печене; Форма за торта; Форма за хляб; Форма за мъфини; Съд за пай; Други
fi: Mukana leivontatarvikkeet: Leivinpellit; Kakkuvuoka; Leipävuoka; Muffinssipannu; Piirakkavuoka; Muu
zh-TW: 包括烘焙用具: 烤盤; 蛋糕盤; 麵包盤; 瑪芬鬆餅罐; 烤派盤; 其他
ru: Состав набора жаропрочной посуды: Противни; Форма для торта; Прямоугольная форма; Маффин; Блюдо для пирога; Другое
nl: Inclusief bakvormen: Bakpapier; Cakevorm; Broodpan; Muffinblik; Taartschaal; Andere
da: Bageforme medfølger: Bageplader; Kageform; Brødform; Muffinform; Tærtefad; Andet
lt-LT: Komplekte esantys kepimo indai: Kepimo skardos; Torto forma; Duonos forma; Keksiukų skarda; Pyragų indas; Kita
vi: Bao gồm các khay nướng: Giấy nướng; Khuôn bánh ngọt; Khuôn bánh mì; Khuôn bánh muffin; Đĩa bánh nướng; Khác
pt-BR: Peças de assadeira incluídas: Assadeiras; Forma de bolo; Forma de pão; Lata de muffin; Forma de torta; Outro
ro-RO: Articole pentru copt incluse: Foi de copt; Formă pentru prăjituri; Tavă pentru franzelă; Formă de copt brioșe; Tavă pentru plăcintă; Altele
ja: ベーキング用具の内容: ベーキングシート; ケーキ型; パン型; マフィン型; パイ皿; その他
zh-CN: 包括烘焙用具: 烤盘; 蛋糕盘; 面包烤盘; 松饼烤盘; 馅饼碟; 其他
it: Teglie incluse: Teglie da forno; Tortiera; Teglia per pane; Stampo per muffin; Piatto per torta; Altro
pt-PT: Peças de assadeira incluídas: Bandejas de forno; Formas para bolos; Forma para pão; Forma em aço para queques; Prato de tarte; Outro
tr: Fırında pişirme gereci parçaları dahil: Pişirme kağıtları; Kek tavası; Somun tavası; Mafin kalıbı; Turta tavası; Diğer
th: ชิ้นส่วนอุปกรณ์ที่ใช้ในการอบที่รวมอยู่: แผ่นรองอบขนม; กระทะแพนเค้ก; ถาดอบขนมปัง; ถาดมัฟฟิน; จานอบพาย; อื่นๆ
sk-SK: Kusy nádob na pečenie v cene: Plechy na pečenie; Forma na tortu; Forma na chlieb; Forma na muffiny; Koláčová forma; Iné